【裁判字號】    99,訴,468
【裁判日期】    991230
【裁判案由】    違反毒品危害防制條例
【裁判全文】
臺灣花蓮地方法院刑事判決               99年度訴字第468號
公  訴  人  臺灣花蓮地方法院檢察署檢察官
被      告  萬雲玉
上列被告因違反毒品危害防制條例案件，經檢察官提起公訴（99
年度毒偵字第 560號），被告於準備程序進行中，就被訴事實均
為有罪之陳述，經本院合議庭裁定由受命法官獨任進行簡式審判
程序，判決如下：
    主  文
萬雲玉施用第一級毒品，累犯，處有期徒刑壹年。
    事  實
一、萬雲玉有下列施用毒品執行觀察、勒戒及前案紀錄：
  (一)前因施用毒品案件，經送觀察、勒戒後，認無繼續施用毒品
    傾向，於民國88年11月20日執行完畢釋放後，由臺灣宜蘭地
    方法院檢察署檢察官以88年度毒偵第32號為不起訴處分確定
    。
  (二)又因施用毒品案件，經送觀察、勒戒後，認有繼續施用毒品
    傾向，然因毒品危害防制條例修正，於93年 5月19日釋放出
    所，經檢察官提起公訴，並經本院於93年12月23日，以93年
    度訴字第110號判決判處有期徒刑 8月、5月，應執行有期徒
    刑1年確定，於94年10月9日縮短刑期執行完畢。再因持有第
    一、二級毒品案件，經本院於96年 8月13日，以96年度易字
    第272號判決分別判處並減刑為有期徒刑2月、拘役15日確定
    ，於97年6月16日執行完畢。（均構成累犯）
  (三)再均因施用毒品案件，經本院分別於99年 5月16日，以99年
    度訴字第279、371號判決判處應執行有期徒刑1年2月確定；
    於99年3月18日，以99年度玉簡字第14號判決判處有期徒刑5
    月確定；於99年 4月26日，以99年度玉簡字第32號判決判處
    有期徒刑6月確定；於99年 9月29日，以99年度訴字第254號
    判決判處有期徒刑8月、4月，應執行有期徒刑10月確定。（
    均因重病尚未執行，不構成累犯）
二、詎萬雲玉仍未能戒除毒癮，基於施用第一、二級毒品之犯意
    ，於99年8月11日上午某時許，在花蓮縣玉里鎮○○路164巷
    52號處所內，以將海洛因、甲基安非他命加水混合後置入注
    射針筒內，持以施打左手掌背之方式，同時施用第一級毒品
    海洛因及第二級毒品甲基安非他命。嗣於99年8月12日下午1
    時許，為警持檢察官核發之拘票，前往上址拘獲，經警得其
    同意採尿送驗結果，呈海洛因之代謝物即嗎啡，以及安非他
    命類陽性反應，始悉上情。
三、案經花蓮縣警察局移送臺灣花蓮地方法院檢察署檢察官偵查
    起訴。
    理  由
一、本件被告萬雲玉所犯者，均非為死刑、無期徒刑、最輕本刑
    為 3年以上有期徒刑之罪或高等法院管轄第一審案件，其於
    準備程序進行中，先就被訴事實為有罪之陳述，經告知其簡
    式審判程序之旨，並聽取公訴人及被告之意見後，本院依刑
    事訴訟法第273條之1第 1項之規定，裁定由受命法官獨任進
    行簡式審判程序，且依同法第273條之2規定，簡式審判程序
    之證據調查，不受第159條第1項、第161條之2、第161條之3
    、第163條之1及第164條至第170條規定之限制，合先敘明。
二、上揭事實，業據被告於本院準備程序、審理時，均坦認在卷
    ，而被告為警持拘票拘獲並經警得其同意後所採集之尿液經
    送驗結果，呈嗎啡及安非他命類陽性反應一節，有臺灣花蓮
    地方法院檢察署檢察官99年度偵字第2990號拘票、勘察採證
    同意書、偵辦毒品案件涉嫌人尿液檢體採集送驗記錄表、慈
    濟大學濫用藥物檢驗中心檢驗總表影本各 1份在卷可稽。又
    其前因初犯施用毒品案件，經送觀察、勒戒後，認無繼續施
    用毒品傾向，於88年11月20日執行完畢釋放後，由臺灣宜蘭
    地方法院檢察署檢察官以88年度毒偵第32號為不起訴處分確
    定；復因施用毒品案件，經送觀察、勒戒後，認有繼續施用
    毒品傾向，然因毒品危害防制條例修正，於93年 5月19日釋
    放出所，經檢察官提起公訴，並經本院於93年12月23日，以
    93 年度訴字第110號判決判處有期徒刑8月、5月，應執行有
    期徒刑1年確定，於94年10月9日縮短刑期執行完畢。再因持
    有第一、二級毒品案件，經本院於96年 8月13日，以96年度
    易字第272號判決分別判處並減刑為有期徒刑2月、拘役15日
    確定，於 97年6月16日執行完畢。另均因施用毒品案件，經
    本院分別於99年 5月16日，以99年度訴字第279、371號判決
    判處應執行有期徒刑 1年2月確定；於99年3月18日，以99年
    度玉簡字第14號判決判處有期徒刑5月確定；於99年4月26日
    ，以99年度玉簡字第32號判決判處有期徒刑 6月確定；於99
    年9月29日，以99年度訴字第254號判決判處有期徒刑8月、4
    月，應執行有期徒刑10月確定等情，亦有被告之全國施用毒
    品案件紀錄表、臺灣高等法院被告前案紀錄表及本院93年度
    訴第110號、99年度訴字第254號判決書各 1份存卷足考。是
    被告於二次犯施用毒品案件，先後經觀察、勒戒執行完畢後
    ， 5年內業已再犯如事實欄一、(二)及(三)所示之各該施用毒品
    案件，並經先後判處罪刑確定後，又再犯本件施用第一級、
    第二級毒品等罪，其任意自白復與事實相符，據此，本件罪
    證明確，其犯行洵堪認定，自應依法論科。
三、
  (一)查海洛因、甲基安非他命分屬毒品危害防制條例第2條第2項
    第1款、第2款所列管之第一級、第二級毒品，任何人均不得
    非法施用，是核被告所為，係犯毒品危害防制條例第10條第
    1項、第2項之施用第一級、第二級毒品等罪。其持有第一級
    毒品海洛因、第二級毒品甲基安非他命之低度行為，均應為
    其施用之高度行為所吸收，不另論罪。其本件將海洛因、甲
    基安非他命加水混合置入注射針筒內再持以注入身體之方式
    ，同時施用第一級毒品海洛因及第二級毒品甲基安非他命之
    一施用行為，同時觸犯施用第一級毒品及施用第二級毒品等
    二罪，為想像競合犯，應依刑法第55條前段規定，從一重之
    施用第一級毒品罪處斷。
  (二)又被告有如事實欄一、(二)所示之前科執行完畢，有臺灣高等
    法院被告前案紀錄表1份在卷為佐，其於5年內故意再犯本件
    各該有期徒刑以上之罪，均為累犯，均應依刑法第47條第 1
    項規定加重其刑。
  (三)爰審酌被告前科累累，素行不良，前經觀察、勒戒之保安處
    分及入監服刑之矯治處遇後，仍不思戒除毒癮，無視毒品對
    自己身心之戕害及對社會治安所衍生之重大影響，且於因身
    受重傷，行動不便之際，又繼續施用毒品，本件更以混合施
    用第一、二級毒品之形同多重藥物濫用方式施用，藉以增強
    海洛因之效果，顯見其對毒品之依賴甚深，自制能力薄弱，
    惟其犯罪後均坦承犯行，態度良好，且幸未危及他人等一切
    情狀，量處如主文所示之刑，以示懲儆。
據上論斷，應依刑事訴訟法第273條之1第1項、第284條之 1、第
299條第1項前段、毒品危害防制條例第23條第2項、第10條第1項
、第2項，刑法第11條前段、第47條第1項、第55條，判決如主文
。
本案經檢察官陳鴻濤到庭執行職務
中    華    民    國    99    年    12    月    30    日
                  刑事第四庭    法  官  黃鴻達
以上正本證明與原本無異。
如不服本判決應於收受送達後10日內向本院提出上訴書狀，並應
敘述具體理由。其未敘述上訴理由者，應於上訴期間屆滿後20日
內向本院補提理由書(均須按他造當事人之人數附繕本)「切勿逕
送上級法院」。
中    華    民    國    99    年    12    月    30    日
                                書記官
毒品危害防制條例第10條
施用第一級毒品者，處 6 月以上 5 年以下有期徒刑。
施用第二級毒品者，處 3 年以下有期徒刑。

司法院資訊處製作；財團法人民間司法改革基金會備份。
